【裁判字號】    97,訴,2660
【裁判日期】    971002
【裁判案由】    違反毒品危害防制條例
【裁判全文】
臺灣彰化地方法院刑事判決              97年度訴字第2660號
公  訴  人  臺灣彰化地方法院檢察署檢察官
被      告  甲○○
上列被告因違反毒品危害防制條例案件，經檢察官提起公訴（97
年度毒偵字第3236號），於本院準備程序中，被告就被訴事實為
有罪之陳述，經裁定改行簡式審判程序，本院判決如下：
    主  文
甲○○施用第一級毒品，累犯，處有期徒刑玖月。
    犯罪事實
一、甲○○前於民國95年間，因施用第一級毒品案件，經本院以
    95年度訴字第1587號判決判處有期徒刑11月確定，嗣經本院
    以96年度聲減字第1319號裁定減刑為有期徒刑5 月又15日確
    定，甫於96年12月15日執行完畢。且於92年間，因施用第一
    級毒品案件，經本院裁定送觀察、勒戒後，認無繼續施用毒
    品之傾向，於92年12月25日執行完畢釋放出所，並由臺灣彰
    化地方法院檢察署檢察官以92年度毒偵字第2328號為不起訴
    處分確定。詎其仍未戒除毒癮，復於前揭觀察、勒戒執行完
    畢釋放後5 年內，基於施用第一級毒品海洛因之犯意，於97
    年7 月10日上午10時許，在其位於彰化縣彰化市○○里○○
    路277 號居所，以將第一級毒品海洛因粉末置入注射針筒內
    加水後，再以針筒注射手臂血管之方式，施用第一級毒品海
    洛因1 次。嗣於97年7 月10日下午6 時許，因另案通緝為警
    在上揭居所查獲，其在未被有偵查犯罪職權之機關或公務員
    發覺前，即主動向警員供出施用第一級毒品犯行，自首而接
    受裁判，並同意接受採集尿液送驗，結果呈嗎啡陽性反應，
    始查悉上情。
二、案經彰化縣警察局員林分局報請臺灣彰化地方法院檢察署檢
    察官偵查起訴。
    理  由
一、按除被告所犯為死刑、無期徒刑、最輕本刑為3 年以上有期
    徒刑之罪或高等法院管轄第1 審案件者外，於前條第1 項程
    序進行中，被告先就被訴事實為有罪之陳述時，審判長得告
    知被告簡式審判程序之旨，並聽取當事人、代理人、辯護人
    及輔佐人之意見後，裁定進行簡式審判程序；除簡式審判程
    序及簡易程序案件外，第1 審應行合議審判，刑事訴訟法第
    273 條之1 第1 項、第284 條之1 分別定有明文。本件被告
    甲○○所涉係死刑、無期徒刑、最輕本刑為3 年以上有期徒
    刑之罪或高等法院管轄第1 審案件以外之罪，並於本院行準
    備程序時就被訴事實為有罪之陳述，本院合議庭依前揭規定
    ，經評議結果，裁定改由受命法官獨任行簡式審判程序。
二、上開犯罪事實，業據被告甲○○於本院審理時坦承不諱，且
    被告經警採集其尿液送驗結果，確呈嗎啡陽性反應，有彰化
    縣警察局員林分局委託檢驗尿液代號與真實姓名對照認證單
    及詮昕科技股份有限公司於97年7 月24日所出具之濫用藥物
    尿液檢驗報告各1 紙附卷可稽，足徵被告之自白確與事實相
    符，堪以採信。再被告前於92年間，因施用第一級毒品案件
    ，經本院裁定送觀察、勒戒後，認無繼續施用毒品之傾向，
    於92年12月25日執行完畢釋放出所，並由臺灣彰化地方法院
    檢察署檢察官以92年度毒偵字第2328號為不起訴處分確定乙
    情，有臺灣彰化地方法院檢察署刑案資料查註紀錄表及臺灣
    高等法院被告全國前案紀錄表各1 份在卷可參。本件事證明
    確，被告上開犯行洵堪認定，應依法論科。
三、核被告甲○○所為，係犯毒品危害防制條例第10條第1 項之
    施用第一級毒品罪。被告持有第一級毒品進而施用，其持有
    第一級毒品之低度行為，應為其施用第一級毒品之高度行為
    吸收，不另論罪。又被告於有偵查權限之機關及公務員發覺
    犯罪前，即向警員坦承有上開施用第一級毒品犯行，並自願
    接受裁判之事實，業據被告供明在卷，且有被告之彰化縣警
    察局員林分局97年7 月10日警詢筆錄1 份在卷可佐，乃為對
    於未發覺之罪自首而接受裁判，爰依刑法第62條前段規定減
    輕其刑。末查被告前因施用第一級毒品案件，經本院以95年
    度訴字第1587號判決判處有期徒刑11月確定，嗣經本院以96
    年度聲減字第1319號裁定減刑為有期徒刑5 月又15日確定，
    甫於96年12月15日執行完畢乙節，有臺灣高等法院被告前案
    紀錄表、臺灣彰化地方法院檢察署刑案資料查註紀錄表各1
    份在卷可憑，其於有期徒刑執行完畢後，5 年內故意再犯本
    件有期徒刑以上之罪，為累犯，應依刑法第47條第1 項之規
    定加重其刑，並依法先加重後減輕。爰審酌被告施用毒品之
    動機、目的、方法、不知珍惜身體、施用毒品所生危害，暨
    犯後坦承犯行之態度等一切情狀，量處如主文所示之刑，以
    示懲儆。
據上論斷，應依刑事訴訟法第273 條之1 第1 項、第299 條第1
項前段，毒品危害防制條例第10條第1 項，刑法第11條前段、第
47條第1 項、第62條前段，判決如主文。
本案經檢察官賴志盛到庭執行職務。
中    華    民    國    97    年    10    月    2     日
                  刑事第七庭          法  官  郭麗萍
以上正本證明與原本無異。
如不服本判決，應於判決送達後10日內，向本院提出上訴書狀，
上訴書狀應「敘述具體上訴理由」，並按他造當事人之人數附繕
本。「切勿逕送上級法院」。
中    華    民    國    97    年    10    月    3     日
                                      書記官  吳冠慧
附錄本案論罪科刑法條全文：
毒品危害防制條例第10條
施用第一級毒品者，處 6 月以上 5 年以下有期徒刑。
施用第二級毒品者，處 3 年以下有期徒刑。


司法院資訊處製作；財團法人民間司法改革基金會備份。
